【裁判字號】    94,訴,2721
【裁判日期】    950119
【裁判案由】    毒品危害防制條例
【裁判全文】
臺灣板橋地方法院刑事判決              94年度訴字第2721號
公  訴  人  臺灣板橋地方法院檢察署檢察官
被      告  甲○○
上列被告因毒品危害防制條例案件，經檢察官提起公訴（94年度
毒偵字第5755號），因被告於本院準備程序中為有罪之陳述，本
院告知被告簡式審判程序之旨，並聽取當事人之意見後，經合議
庭裁定改以簡式審判程序審理，判決如下：
    主  文
甲○○連續施用第一級毒品，處有期徒刑柒月。扣案之第一級毒
品海洛因壹包之外包裝（空包裝重零點貳公克）沒收，其內之
第一級毒品海洛因（淨重零點貳玖公克）沒收銷燬之，扣案之注
射針筒壹支沒收。
    事  實
一、甲○○前因施用毒品案件，經本院以九十二年度毒聲字第三
    ○一號裁定送觀察、勒戒後，因認無繼續施用毒品之傾向，
    而於九十二年三月七日釋放出所，並經臺灣板橋地方法院檢
    察署檢察官以九十二年度毒偵字第二九六號不起訴處分確定
    。詎甲○○猶不知悔改，竟又基於施用第一級毒品海洛因之
    概括犯意，於上開觀察、勒戒執行完畢釋放後之五年內即自
    民國九十四年七月間某日起至同年月九月二十八日晚上十一
    時許止在臺北縣三重市○○街二十四號三樓住處，以將海洛
    因用水稀釋後置入注射針筒後注射之方式，連續施用第一級
    毒品海洛因多次。嗣於九十四年九月二十九日下午三時三十
    分許，在臺北縣三重市○○路與中華路口，經警盤查，扣得
    第一級毒品海洛因一包（淨重零點二九公克；起訴書誤載為
    零點三公克）、甲○○所有供施用海洛因所用之注射針筒一
    支，並採集其尿液送驗而查獲上情。
二、案經臺北市政府警察局中正第一分局移送臺灣板橋地方法院
    檢察署檢察官偵查起訴，因甲○○於本院準備程序中為有罪
    之陳述，經本院合議庭裁定以簡式審判程序審理。
    理  由
一、訊據被告甲○○對於前揭犯罪事實均坦承不諱，經查：
（一）被告於九十四年九月二十九日所採集之尿液，經送台灣檢
      驗科技股份有限公司以酵素免疫分析法篩檢、氣相層析質
      譜儀分析法確認，檢驗結果認該尿液中呈嗎啡陽性反應，
      此有該公司九十四年十月二十一日報告編號CH/ 二○○五
      /A○四三○號濫用藥物尿液檢驗報告（偵查卷第五十頁）
      在卷可稽。經查：
  １、海洛因施用入人體後水解還原成嗎啡，再循嗎啡之代謝方
      式排出體外，業據行政院衛生署藥物食品檢驗局以七三藥
      檢壹字第○三○二二一號函說明綦詳，且尿液中能否驗出
      嗎啡陽性反應，與其投與量、投與途徑、採尿時間、個人
      體質及檢測方法之靈敏度有關，國外曾有文獻報導注射六
      毫克之海洛因鹽酸鹽，其代謝物嗎啡之平均可檢出時限約
      為二十六小時，亦經行政院衛生署藥物食品檢驗局於八十
      一年九月八日以（八一）藥檢壹字第八一一四八八五號函
      釋明在案。
  ２、前揭尿液檢驗報告載明係以GC/MS （即氣相層析質譜儀分
      析法）方法作為確認檢驗之方式，而該方法之原理係檢品
      經氣化後，通過層析管分離純化，再將純化後之成分循序
      送入質譜儀做個別鑑定。因質譜儀所測定之圖譜，在化學
      上被公認具有指紋特性，故可據以完全判定該檢品係為何
      種化合物。職是，台北榮民總醫院即認為若以氣相層析質
      譜儀（GC/MS）作 藥物及其代謝產物之定性及定量分析，
      幾乎不會有偽陽性反應產生，此經該院於八十三年四月七
      日以八三北總內字第三○五九號函釋明在案。準上，被告
      之尿液經以氣相層析質譜儀分析法檢驗，既係呈嗎啡陽性
      反應，顯見被告應有在前揭犯罪時間施用第一級毒品海洛
      因之行為甚明。
（二）扣案之第一級毒品海洛因一包送驗結果，確係第一級毒品
      海洛因無訛（淨重零點二九公克，空包裝重零點二三公克
      ），此有法務部調查局九十四年十二月七日調科壹字第○
      六○○一○六九四號鑑定通知書一份在卷足憑。且本件尚
      有海洛因注射針筒一支扣案可稽，核與被告施用本件毒品
      所可能使用之物相符，益見被告所為自白與事實相符，自
      得採為認定之依據，其確有施用第一級毒品無誤。又被告
      前因施用毒品案件，經本院裁定送觀察、勒戒後，因認無
      繼續施用毒品之傾向，而於九十二年三月七日釋放出所，
      並經臺灣板橋地方法院檢察署檢察官以九十二年度毒偵字
      第二九六號不起訴處分確定，有該不起訴處分書電腦列印
      本及臺灣高等法院被告前案紀錄表各一份在卷可稽。其於
      前揭觀察、勒戒執行完畢釋放後，五年內再犯本件連續施
      用第一級毒品海洛因，事證明確，其犯行堪以認定，應予
      依法論科。
二、查海洛因屬毒品危害防制條例第二條第二項第一款所規定之
    第一級毒品，核被告所為，係犯毒品危害防制條例第十條第
    一項施用第一級毒品罪。被告持有毒品，復進而施用，其持
    有毒品之低度行為，為施用毒品之高度行為所吸收，不另論
    罪。被告先後多次施用第一級毒品海洛因之犯行，時間緊接
    ，所犯構成要件相同，顯均係基於概括犯意反覆為之，為連
    續犯，依刑法第五十六條規定，以一罪論，並加重其刑。
三、本院審酌被告施用毒品，足以戕害其身心，滋生其他犯罪，
    惡化治安，嚴重損及公益，且被告前曾因施用毒品，業經觀
    察、勒戒完畢釋放，仍未戒斷其施用毒品之惡習，竟再為本
    件施用毒品犯行，顯見其不思悔改，及其犯後坦承犯行，而
    其施用毒品行為於本質上係屬自我戕害行為，反社會性之程
    度應屬較低等一切情狀，量處如主文所示之刑，以資懲儆。
    又扣案之海洛因一包其內之海洛因（淨重零點二九公克），
    既屬第一級毒品，不問屬於犯人與否，爰依毒品危害防制條
    例第十八條第一項前段規定，併予宣告沒收銷燬之（惟鑑驗
    耗罄之毒品既已滅失，自毋庸宣告沒收銷燬）；至該海洛因
    一包之外包裝（空包裝重零點二三公克），係用於包裹毒品
    ，防其裸露、潮濕，便於攜帶施用，亦系供施用毒品所用或
    預備之物，且係被告所有，此據被告於本院審理時供明在卷
    ，爰依刑法第三十八條第一項第二款規定，亦併予宣告沒收
    。另扣案之注射針筒一支（未經使用而無殘渣），係供被告
    施用海洛因預備之物，且係被告所有，亦據被告於本院審理
    中供明在卷，爰同依刑法第三十八條第一項第二款規定，亦
    併予宣告沒收。
四、又公訴意旨固僅論及被告於九十四年九月二十八日晚上十一
    時許（即起訴書所載之九十四年九月二十九日為警採集尿液
    前回溯二十六小時內之某時）之施用第一級毒品海洛因之犯
    罪事實，漏未論及前開論罪部分所載被告其餘施用第一級毒
    品海洛因之犯罪事實，惟二者間有裁判上一罪之連續犯關係
    ，已如前述，該漏未論及之部分應為起訴效力所及，本院自
    應併予審理，附此敘明。
據上論斷，應依刑事訴訟法第二百七十三條之一第一項、第二百
九十九條第一項前段，毒品危害防制條例第十條第一項、第十八
條第一項前段，刑法第十一條、第五十六條、第三十八條第一項
第二款，判決如主文。
本案經檢察官葉志飛到庭執行職務。
中    華    民    國    95    年    1     月    19    日
                  刑事第二庭  審判長法  官  李  釱  任
                                    法  官  徐  子  涵
                                    法  官  劉  安  榕
上列正本證明與原本無異。
如不服本判決，應於判決送達後十日內向本院提出上訴狀（應附
繕本），上訴於臺灣高等法院。
                                    書記官  楊  馥  如
中    華    民    國    95    年    1     月    19    日
附錄本案論罪科刑法條：
毒品危害防制條例第10條第1項
施用第一級毒品者，處 6 月以上 5 年以下有期徒刑。


司法院資訊處製作；財團法人民間司法改革基金會備份。
